test/src/gt-norm-yamls/N-A-ayapiy_gt-norm.yaml
Config:
  hfst:
    Gen: ../../../src/generator-gt-norm.hfst
    Morph: ../../../src/analyser-gt-norm.hfst
  xerox:
    Gen: ../../../src/generator-gt-norm.xfst
    Morph: ../../../src/analyser-gt-norm.xfst
    App: lookup

Tests:
  
  Noun - ayapiy - ok : # -m animate noun, net AEW NA2
     ayapiy+N+A+Sg: ayapiy
     ayapiy+N+A+Px1Sg+Sg: [nitayapiy, nitayapiyim]
     ayapiy+N+A+Px2Sg+Sg: [kitayapiy, kitayapîm]
     ayapiy+N+A+Px1Pl+Sg: [nitayapiyinân, nitayapîminân]
     ayapiy+N+A+Px12Pl+Sg: [kitayapiyinaw, kitayapîminaw]
     ayapiy+N+A+Px2Pl+Sg: [kitayapiyiwâw, kitayapîmiwâw]

     ayapiy+N+A+Pl: ayapiyak
     ayapiy+N+A+Px1Sg+Pl: [nitayapiyak, nitayapîmak]
     ayapiy+N+A+Px2Sg+Pl: [kitayapiyak, kitayapîmak]
     ayapiy+N+A+Px1Pl+Pl: [nitayapiyinânak, nitayapîminânak]
     ayapiy+N+A+Px12Pl+Pl: [kitayapiyinawak, kitayapîminawak]
     ayapiy+N+A+Px2Pl+Pl: [kitayapiyiwâwak, kitayapîmiwâwak]
     
     ayapiy+N+A+Obv: ayapiya
     ayapiy+N+A+Px1Sg+Obv: [nitayapiya, nitayapîma]
     ayapiy+N+A+Px2Sg+Obv: [kitayapiya, kitayapîma]
     ayapiy+N+A+Px1Pl+Obv: [nitayapiyinâna, nitayapîminâna]
     ayapiy+N+A+Px12Pl+Obv: [kitayapiyinawa, kitayapîminawa]
     ayapiy+N+A+Px2Pl+Obv: [kitayapiyiwâwa, kitayapîmiwâwa]
     ayapiy+N+A+Px3Sg+Obv: [otayapiya, otayapîma]
     ayapiy+N+A+Px3Pl+Obv: [otayapiyiwâwa, otayapîmiwâwa]
     ayapiy+N+A+Px4Sg+Obv: [otayapiyiyiwa, otayapîmiyiwa]
     ayapiy+N+A+Px4Pl+Obv: [otayapiyiyiwa, otayapîmiyiwa]

     ayapiy+N+A+Loc: ayapîhk
     ayapiy+N+A+Px1Sg+Loc: [nitayapîhk, nitayapîmihk]
     ayapiy+N+A+Px2Sg+Loc: [kitayapîhk, kitayapîmihk]
     ayapiy+N+A+Px1Pl+Loc: [nitayapiyinâhk, nitayapîminâhk]
     ayapiy+N+A+Px12Pl+Loc: [kitayapiyinâhk, kitayapîminâhk]
     ayapiy+N+A+Px2Pl+Loc: [kitayapiyiwâhk, kitayapîmiwâhk]
     ayapiy+N+A+Px3Sg+Loc: [otayapîhk, otayapîmihk]
     ayapiy+N+A+Px3Pl+Loc: [otayapiyiwâhk, otayapîmiwâhk]
     ayapiy+N+A+Px4Sg+Loc: [otayapiyîhk, otayapîmîhk]
     ayapiy+N+A+Px4Pl+Loc: [otayapiyîhk, otayapîmîhk]

     ayapiy+N+A+Der/Dim+N+A+Sg: ayapîs
     ayapiy+N+A+Der/Dim+N+A+Sg: [ayapîs, ayapîsis, ayapîmis, ayapîmisis]
     ayapiy+N+A+Der/Dim+N+A+Px1Sg+Sg: [nitayapîs, nitayapîsis, nitayapîmis, nitayapîmisis]
     ayapiy+N+A+Der/Dim+N+A+Px2Sg+Sg: [kitayapîs, kitayapîsis, kitayapîmis, kitayapîmisis]
     ayapiy+N+A+Der/Dim+N+A+Px1Pl+Sg: [nitayapîsinân, nitayapîsisinân, nitayapîmisinân, nitayapîmisisinân]
     ayapiy+N+A+Der/Dim+N+A+Px12Pl+Sg: [kitayapîsinaw, kitayapîsisinaw, kitayapîmisinaw, kitayapîmisisinaw]
     ayapiy+N+A+Der/Dim+N+A+Px2Pl+Sg: [kitayapîsiwâw, kitayapîsisiwâw, kitayapîmisiwâw, kitayapîmisisiwâw]

     ayapiy+N+A+Der/Dim+N+A+Pl: [ayapîsak, ayapîsisak, ayapîmisak, ayapîmisisak]
     ayapiy+N+A+Der/Dim+N+A+Px1Sg+Pl: [nitayapîsak, nitayapîsisak, nitayapîmisak, nitayapîmisisak]
     ayapiy+N+A+Der/Dim+N+A+Px2Sg+Pl: [kitayapîsak, kitayapîsisak, kitayapîmisak, kitayapîmisisak]
     ayapiy+N+A+Der/Dim+N+A+Px1Pl+Pl: [nitayapîsinânak, nitayapîsisinânak, nitayapîmisinânak, nitayapîmisisinânak]
     ayapiy+N+A+Der/Dim+N+A+Px12Pl+Pl: [kitayapîsinawak, kitayapîsisinawak, kitayapîmisinawak, kitayapîmisisinawak]
     ayapiy+N+A+Der/Dim+N+A+Px2Pl+Pl: [kitayapîsiwâwak, kitayapîsisiwâwak, kitayapîmisiwâwak, kitayapîmisisiwâwak]
